臺北高等行政法院判決
　　　　　　　　　　　　　　　　　　 95年度訴字第02480號
　　　　　　　　　　　　　　　.
原　　　告　三槍企業股份有限公司
代　表　人　甲○○（董事長）
訴訟代理人　施博文（會計師）
被　　　告　財政部臺北市國稅局
代　表　人　許虞哲（局長）住同上
訴訟代理人　乙○○
上列當事人間因營業稅事件，原告不服財政部中華民國95年5 月
25日臺財訴字第09500102380 號（案號：第00000000號）訴願決
定，提起行政訴訟，本院判決如下：
    主  文
原告之訴駁回。
訴訟費用由原告負擔。
　　事  實
一、事實概要：
　　原告因民國（下同）81年1 月至84年10月間營業稅退稅事件
    ，經最高行政法院於93年11月25日以93年度判字第1468號判
    決勝訴，應退還其溢繳營業稅計新臺幣（下同）5,996,761
    元，經被告所屬中正稽徵所核退營業稅5,996,761 元及利息
    4,454,764 元。原告不服，以核退之利息少計843,885 元，
    於95年1 月2 日向被告所屬中正稽徵所申請退還，案經該所
    以95年1 月5 日財北國稅中正營業字第0950010045號函復略
    以：查原告81年1 月至83年8 月營業稅申報皆為留抵並無應
    納稅額，改按直接扣抵法計算亦僅增加溢付稅額（即留抵稅
    額）尚非溢繳而得退稅；是以原告經改按直接扣抵法重為計
    算實際溢繳應退稅額83年9- 10 期（本期始有實納稅額）至
    84年9-10期分別為1,593,444 元、1,444,492 元、1,170,72
    9 元、458,403 元、546,618 元、550,219 元、232,856 元
    ，並按各期繳納日（即83年11月16日-84 年11月16日）起算
    計息，合計應退還利息共4,454,764 元（3,899,204 元+555
    ,560元）並無違誤等語（下稱原處分）。原告不服，主張如
    原稅捐稽徵機關同意准予以「直接扣抵法」申報營業稅，則
    82年1-2 月至83年7-8 月，其間營業稅應退稅額比上述數字
    多，準此，加計利息起算日依法不應自各期繳納日，而是應
    自各期應退日加計利息一併退還云云，提起訴願，亦遭決定
    駁回，遂提起本件行政訴訟。
二、兩造聲明：
（一）原告聲明：
    1.訴願決定及原處分均撤銷。
    2.請求被告應再作成退還原告退稅加計利息843,885 元之行
      政處分。
    3.訴訟費用由被告負擔。
（二）被告聲明：
    1.駁回原告之訴。
    2.訴訟費用由原告負擔。
三、兩造之爭點：
（一）原告主張之理由：
    1.本案係原告於84年12月21日依稅捐稽徵法第28條規定申請
      退還溢繳營業稅，經原稅捐稽徽機關駁回申請後，原告依
      次提起訴願、行政訴訟等程序，經最高行政法院判決應退
      稅款，依財政部79年5 月10日臺財稅字第791187941 號函
      釋規定，可適用稅捐稽徵法第38條第2 項後段規定：自納
      稅義務人繳納該項稅款之日起，至填發收入退還書或國庫
      支票之日止，按退稅金額，依繳納稅款之日郵政儲金匯業
      局之一年期定期存款利率，按日加計利息，一併退還。
    2.惟被告經原告申請後，再核退利息555,560 元，含前次核
      退利息3,899,204 元，合計4,454,764 元，惟尚有843,88
      5 元部份不予核退其理由為：「81年1 月至83年8 月營業
      稅申報皆為留抵，並無應納稅額，改按直接扣抵法計算亦
      僅增加溢付稅額（即留抵稅額）尚非溢繳而得退稅。…並
      按各期繳納日（即83年11月16日至84年11月16日）…起算
      利息…」經查原告82年1-2 月、3-4 月、5-6 月、9-10月
      、11-12 月，83年1-2 月、83年3-4 月、83年5-6 月、83
      年7-8 月營業稅應退稅額分別6,892 元、1,095 元、288,
      040 元、162,056 元、32,228元、18,630元、19,149 元
      、3,200 元（尚有應納稅額578 元）、16,550元，如原稅
      捐稽徵機關同意准予以「直接扣抵法」申報營業稅，則前
      揭82年1-2 月至83年7-8 月，其間營業稅應退稅額比上述
      數字多，準此，加計利息起算日，依法不應自各期繳納日
      ，而是應自各期應退日加計利息一併退還，方得事理之平
      。
    3.又訴願決定書理由書四：「第查本件據原處分機關答辯書
      稱，訴願人81年l 月至83年8 月營業稅申報皆為留抵並無
      應納稅額，改按直接扣抵法計算亦僅增加溢付稅額( 即留
      抵稅額) 尚非溢繳而得退稅。是以訴願人經改按直接扣抵
      法重為計算實際溢繳應退稅額89年9-10期（本期始有實納
      稅額）至94年9-10期分別為1,593,444 元、l,444,492 元
      、1,170,729 元、458,403 元、546,618 元、550,219 元
      、232,856 元，並按各期繳納日（即83年11月16日-84 年
      11月16日）起算計息，合計應退利息共4454,764元（3,89
      9,204 元＋555,560 元）等語，揆諸首揭規定，經核均無
      不合，本件原處分應予維持。」惟原告分別於81年7 月1
      日繳納81年1-2 月份營業稅1,657 元，81年11月14日繳納
      81年10月份營業稅500,707 元，83年11月25日繳納83年5
      -6月份營業稅578 元。由此可見，被告誤以為原告81年1
      月至83年8 月營業稅申報均為留抵並無應納稅額，其認事
      用法顯有違誤。更何況，本件營業稅退稅已於81年1-2 月
      份、81年10月份已有繳納稅款，依稅捐稽徵法第28條規定
      自繳納之日核算利息，方符法紀。
（二）被告主張之理由：
    1.按「納稅義務人對於因適用法令錯誤或計算錯誤溢繳之稅
      款，得自繳納之日起五年內提出具體證明，申請退還﹔…
      」「經依復查、訴願或行政訴訟等程序終結決定或判決，
      應退還稅款者，稅捐稽徵機關應於復查決定，或接到訴願
      決定書，或行政院判決書正本後十日內退回；並自納稅義
      務人繳納該項稅款之日起，至填發收入退還書或國庫支票
      之日止，按退稅額，依繳納稅款之日郵政儲金匯業局之一
      年期定期存款利率，按日加計利息，一併退還」稅捐稽徵
      法第28條及第38條第2 項分別定有明文。
    2.本件訴願理由略謂：如原稅捐稽徵機關同意准予以「直接
      扣抵法」申報營業稅，則前揭82年1-2 月至83年7-8 月，
      其間營業稅應退稅額比上述數字多，準此，加計利息起算
      日，依法不應自各期繳納日，而是應自各期應退日加計利
      息一併退還等理由，資為爭議。經查原告81年1 月至83年
      8 月營業稅申報皆為留抵並無應納稅額，改按直接扣抵法
      計算亦僅增加溢付稅額（即留抵稅額）尚非溢繳而得退稅
      。是以原告經改按直接扣抵法重為計算實際溢繳應退稅額
      83 年9-10 期﹙本期始有實納稅額﹚至84年9-10期分別為
      1, 593,444元、1,444,492 元、1,170,729 元、458,403
      元、546,618 元、550,219 元、232,856 元，並按各期繳
      納日﹙即83年11月16日-84 年11月16日﹚起算計息，合計
      應退利息共4,454,764 元﹙3,899,204 元+555,560元﹚並
      無違誤。
    3.有關營業稅繳款書部分：經查原告所附12張繳款書影本，
      與本案系爭有關期間（81年1-2 月至83年7-8 月）計有2
      張，即分別為81年10月金額500,707 元（81年11月14日繳
      納）；81年1-2 月金額1,657 元（81年7 月1 日繳納），
      其餘皆非案關期間內之營業稅繳款書收執聯影本，先予敘
      明。依營業稅法第38條規定：「營業人總機構及其他固定
      營業場所設於中華民國境內各地區，應分別向主管機關申
      請申報鋗售額、應納或溢付營業稅額。依第四章第1 節規
      定計算稅額之營業人，得向財政部申請核准，就總機構及
      所有其他固定營業場所之銷售貨物或勞務，由總機構合併
      向所在地主管機關申報鋗售額、應納或溢付營業稅額。」
      再查原告所提供89年9-10月營業稅申報書影本係屬留抵，
      原告所主張81年10月繳納金額500,707 元（81年11月14日
      繳納），係為繳納該公司之分支機構大安分公司（統一編
      號：00000000）之繳款書與原告所提供總公司（統一編號
      ：00000000）81年9-10月營業稅申報書（81年11月16日申
      報留抵稅額2,453,309 元）不同，且依所提申報書顯示該
      期係為各單位分別申報，即該期營業稅申報為兩個營業主
      體申報單位分別申報、繳納，故該張繳款書應與本案系爭
      核退利息部分並無關係。次查81年1-2 月金額1,657 元及
      83年5-6 月金額578 元（分別81年7 月1 日、83年11月25
      日繳納），其中578 元係為漏報進貨退出或折讓單計金額
      578 元，依營業稅法第15絛第2 項規定：「營業人因銷貨
      退回或折讓…營業人因進貨退出或折讓而收回之營業稅額
      ，應於發生進貨退出或折讓之當期進項稅額中扣減之。」
      原告應依規定申請更正申報83年5-6 月營業稅申報書，若
      依規定申請更正經重新核算後該期營業稅累積留抵稅額應
      為818,281 元（原申報留抵稅額818,835 元-554元）。再
      查1,657 元並非正期81年3 月15日繳納，遲至81年7 月1
      日才繳納，因原告並未提示申報書等資料，以資判別繳納
      原因，尚無足資佐証與系爭核退利息有關。按最高行政法
      院（89年7 月1 日改制前為行政法院）36年判字第16號判
      例意旨：「當事人主張事實，須負舉證責任，倘其所提出
      之證據，不足為主張事實之證明，自不能認其主張之事實
      為真實。」況且依稽徵實務慣例自動補報補繳營業稅應為
      短漏報銷售額、誤報銷貨退回折讓單或誤報進項憑證、漏
      報進貨退出折讓單等情形，即違反營業稅法第15絛第一項
      及第二項及第19條各款規定而補繳之營業稅。若原告依規
      定申請自留抵稅額更正，因該期尚有營業稅留抵稅額1,79
      2,640 元，若經重新核算仍為留抵。是原告提示之自動補
      報營業稅繳款書，顯係違反相關營業稅法規定而繳納，非
      正期申報之應納稅額，核與系爭核退利息無關。
    4.故原告81年1 月至83年8 月營業稅申報皆為留抵並無應納
      稅額，被告原從83年11月16日-84 年11月16日起計算計息
      ，核算並無違誤。
   理  由
一、本件原告起訴時，被告之代表人為張盛和，嗣於訴訟中變為
    許虞哲，茲據新任代表人具狀聲明承受訴訟，經核無不合，
    應予准許。
二、原告主張：原告82年1-2 月、3-4 月、5-6 月、9-10月、11
    -12 月，83年1-2 月、83年3-4 月、83年5-6 月、83年7-8
    月營業稅應退稅額分別6,892 元、1,095 元、288, 040元、
    162,056 元、32,228元、18,630元、19,149元、3,200 元（
    尚有應納稅額578 元）、16,550元，如原稅捐稽徵機關同意
    准予以「直接扣抵法」申報營業稅，則前揭82年1-2 月至83
    年7-8 月，其間營業稅應退稅額比上述數字多，準此，加計
    利息起算日，依法不應自各期繳納日，而是應自各期應退日
    加計利息一併退還。然被告誤以為原告81年1 月至83年8 月
    營業稅申報均為留抵並無應納稅額，其認事用法顯有違誤。
    更何況，本件營業稅退稅已於81年1-2 月份、81年10月份已
    有繳納稅款，依稅捐稽徵法第28條規定自繳納之日核算利息
    ，方符法紀。為此，原告依據行政訴訟法第5 條第2 項、稅
    捐稽徵法第28條規定提起本件課予義務訴訟，求為判決如聲
    明所示。
三、被告則以：原告81年1 月至83年8 月營業稅申報皆為留抵並
    無應納稅額，改按直接扣抵法計算亦僅增加溢付稅額（即留
    抵稅額）尚非溢繳而得退稅。是以原告經改按直接扣抵法重
    為計算實際溢繳應退稅額83年9-10期（本期始有實納稅額）
    至84年9-10期分別為1, 593,444元、1,444,492 元、1,170,
    729 元、458,403 元、546,618 元、550,219 元、232,856
    元，並按各期繳納日﹙即83年11月16日-84 年11月16日﹚起
    算計息，合計應退利息共4,454,764 元﹙3, 899,204元+555
    ,560元﹚並無違誤。原告所主張81年10月繳納金額500,707
    元（81年11月14日繳納），係為繳納該公司之分支機構大安
    分公司（統一編號：00000000）之繳款書與原告所提供總公
    司（統一編號：00000000）81年9-10月營業稅申報書（81年
    11月16日申報留抵稅額2,453,309 元）不同，且依所提申報
    書顯示該期係為各單位分別申報，即該期營業稅申報為兩個
    營業主體申報單位分別申報、繳納，故該張繳款書應與本案
    系爭核退利息部分並無關係。另81年1-2 月金額1,657 元及
    83年5-6 月金額578 元（分別81年7 月1 日、83年11月25日
    繳納），其中578 元係為漏報進貨退出或折讓單計金額578
    元，依營業稅法第15絛第2 項規定，原告自應依規定申請更
    正申報83年5-6 月營業稅申報書，若依規定申請更正經重新
    核算後該期營業稅累積留抵稅額應為818,281 元（原申報留
    抵稅額818,835 元-554元）；而1,657 元並非正期81年3 月
    15日繳納，遲至81年7 月1 日才繳納，因原告並未提示申報
    書等資料，以資判別繳納原因，尚無足資佐証與系爭核退利
    息有關。故原告81年1 月至83年8 月營業稅申報皆為留抵並
    無應納稅額，被告原從83年11月16日-84 年11月16日起計算
    計息，核算並無違誤等語，資為抗辯。
四、上開事實概要欄所述之事實，為兩造所不爭執，並有原處分
    書、被告所屬三重稽徵所93年12月22日北區國稅三重三字第
    0931031925號函、94年7 月12日北區國稅三重三字第094102
    8759號函、原告84年10月26日函、臺北縣稅捐稽徵處三重分
    處84年11月3 日北縣稅重一字第62262 號函、原告84年12月
    21日申請書、81年1 月-84 年10月不可扣抵比例與直接扣抵
    比例法差異明細表、被告所屬中正稽徵所營業稅94年更正核
    定單、原告94年4 月14日申請退稅函、原告94年6 月21日函
    、原告退稅暨退稅利息計算表、定期儲金一年期固定利率歷
    史利率表、81年度至84年度臺北縣營業人銷售額與稅額申報
    書、兼營營業人營業稅額調整計算表、營業稅繳款書；本院
    93年7 月29日92年度訴字第34號判決、原告94年12月15日申
    請書、被告所屬中正稽徵所94年8 月1 日財北國稅中正營業
    字第0940008520號函、最高行政法院93年11月25日93年判字
    第1468號、原告94年10月28日函、財政部86年1 月18日臺財
    稅字第851928790 號函、86年8 月9 日臺財稅字第86191119
    5 號函、原告退稅暨退稅利息計算表等件分別附原處分卷、
    訴願卷及本院卷可稽，為可確認之事實。
五、歸納兩造之上述主張，本件爭執之重點厥為：原告81年1 月
    至83年8 月營業稅申報中究有無應納稅額？原告提示之營業
    稅繳款書是否能證明在各該期有應納稅額？被告所核定之退
    稅利息，有無違誤？茲分述如下：
（一）按「納稅義務人對於因適用法令錯誤或計算錯誤溢繳之稅
      款，得自繳納之日起五年內提出具體證明，申請退還；…
      」「經依復查、訴願或行政訴訟等程序終結決定或判決應
      退還稅款者，稅捐稽徵機關應於復查決定，或接到訴願決
      定書，或行政院判決書正本後十日內退回；並自納稅義務
      人繳納該項稅款之日起，至填發收入退還書或國庫支票之
      日止，按退稅額，依繳納稅款之日郵政儲金匯業局之一年
      期定期存款利率，按日加計利息，一併退還」稅捐稽徵法
      第28條及第38條第2 項分別定有明文。又財政部89年6 月
      3 日臺財稅第0890453334號函令：「納稅義務人依稅捐稽
      徵法第二十八條規定申請退還溢繳稅款，經稽徵機關駁回
      後，納稅義務人復提起訴願、再訴願或行政訴訟等程序終
      結決定或判決應退還稅款者，於依本部七十九年五月十日
      臺財稅第七九一一八七九四一號函示規定加計利息一併退
      還時，其所加計之利息亦准自納稅義務人繳納該項稅款之
      日起算。」上開有關加計利息退還稅款，其計算利息之起
      迄日及利率問題之函令，係中央財稅主管機關財政部基於
      職權，依上開規定之立法意旨所作成之解釋，因屬統一退
      稅標準及維繫稅制公平原則所必要，且未逾越法律規定之
      範圍之目的，亦未增加人民之負擔，自應於所解釋法律生
      效之日起，適用於與此有關之未確定案件。依照上開規定
      及說明，足見對於申請退還溢繳稅款之事件，納稅義務人
      有提出具體證明之責任；又其退還之款項，除溢繳之稅款
      外，尚包括依郵政儲金匯業局之1 年期定期存款利率加計
      之利息，且其利息應自納稅義務人繳納該項稅款之日開始
      起算。
（二）次按，加值型及非加值型營業稅法第15條第1 項規定：「
      營業人當期銷項稅額，扣減進項稅額後之餘額，為當期應
      納或溢付營業稅額。」第39條規定：「營業人申報之左列
      溢付稅額，應由主管稽徵機關查明後退還之：一、因銷售
      第七條規定適用零稅率貨物或勞務而溢付之營業稅。二、
      因取得固定資產而溢付之營業稅。三、因合併、轉讓、解
      散或廢止申請註銷登記者，其溢付之營業稅。前項以外之
      溢付稅額，應由營業人留抵應納營業稅。但情形特殊者，
      得報經財政部核准退還之。」因此，營業人所申報溢付稅
      額，除有上開所列之3 種情形外，即應由營業人留抵應納
      營業稅。本件原告81年1 月至84年10月間之營業稅部分，
      業經行政法院判決應退還其溢繳營業稅5,996,761 元確定
      ，被告所屬中正稽徵所亦已核退營業稅5,996,761 元及利
      息4, 454,764元，如前所述。雖原告提示12張營業稅繳款
      書，以證明原告81年1 月至83年8 月營業稅申報並非全以
      留抵稅額抵繳，尚有應納稅額之情。但查，原告81年1 月
      至83年8 月營業稅申報皆為留抵並無應納稅額，至83年9-
      10期始有實納稅額一節，有各該期臺北縣營業人銷售額與
      稅額申報書（403 表）及申報書預付稅額彙整表附原處分
      卷可稽。而依原告所提示之12張營業稅繳款書觀之，其中
      僅有：1.所屬年月份81年10月、金額500,707 元、81年11
      月14日繳納；2.所屬年月份81年1-2 月、金額1, 657元、
      81年7 月1 日繳納；3.所屬年月份83年5-6 月、金額578
      元、83年11月25日繳納之3 張營業稅繳款書，係屬於原告
      所爭執之以留抵稅額抵繳之期間（81年1-2 月至83年7-8
      月）內，其餘則係在有實納稅額之範圍。是本件所應審究
      者，乃上開3 張營業稅繳款書是否真能證明原告81年1 月
      至83年8 月營業稅申報並非全以留抵稅額抵繳，而另有實
      際應納稅額，因而可改變被告對於本件退稅利息計算之結
      果：
      1.金額500,707 元營業稅繳款書部分：經查，該繳款書係
        原告之分支機構大安分公司（統一編號：00000000）所
        申報繳納，並非原告（統一編號00000000）所繳納，有
        該繳款書左上角之統一編號記載可資比對，並為兩造所
        不爭之事實。按加值型及非加值型營業稅法第38條規定
        ：「營業人之總機構及其他固定營業場所，設於中華民
        國境內各地區者，應分別向主管稽徵機關申報銷售額、
        應納或溢付營業稅額。依第四章第一節規定計算稅額之
        營業人，得向財政部申請核准，就總機構及所有其他固
        定營業場所銷售之貨物或勞務，由總機構合併向所在地
        主管稽徵機關申報銷售額、應納或溢付營業稅額。」又
        上開條文所稱之固定營業場所，依同法施行細則第4 條
        規定，係指經營銷售貨物或勞務事業之固定場所，包括
        總機構、管理處、分公司、事務所、工廠、保養廠、工
        作場、機房、倉棧、礦場、建築工程場所、展售場所、
        連絡處、辦事處、服務站、營業所、分店、門市部、拍
        賣場及其他類似之場所。本件原告既未向財政部申請核
        准與其大安分公司合併申報銷售額、應納或溢付營業稅
        額，參酌前開規定意旨，原告自不能持該繳款書作為其
        當期已繳營業稅額之依據。從而，原告此部分主張即非
        可採。
      2.金額1,657 元營業稅繳款書部分：經查，81年1-2 月金
        額1,657 元之繳款書，係於81年7 月1 日繳納，並非81
        年3 月15日正期繳納之稅款，此觀該繳款書亦載有加徵
        滯納金及加收滯納期利息即可知，因原告並未提示申報
        書等相關資料供查證（依照首開說明，納稅義務人就此
        有提出具體證明之責任），尚難以逕行判別其繳納原因
        （依被告所提出之403 表，該期營業稅申報書為申報留
        抵稅額，並無應納稅額），故不足以證明與核退系爭利
        息有關。況且依稽徵實務慣例，自動補報補繳營業稅，
        應為短漏報銷售額、誤報銷貨退回折讓單或誤報進項憑
        證、漏報進貨退出折讓單等情形，亦即因違反營業稅法
        第15絛第1 項及第2 項及第19條各款規定而補繳之營業
        稅。若原告依規定申請自留抵稅額更正，因該期尚有營
        業稅留抵稅額1,792,640 元，若經重新核算仍為留抵。
        是原告提示之自動補報營業稅繳款書，顯係違反相關營
        業稅法規定而繳納，非正期申報之應納稅額，經核亦不
        影響系爭利息之計算。
      3.金額578 元營業稅繳款書部分：經查，此部分係為漏報
        進貨退出或折讓單計金額578 元，為兩造所不爭之事實
        。按加值型及非加值型營業稅法第15條第2 項規定：「
        營業人因銷貨退回或折讓而退還買受人之營業稅額，應
        於發生銷貨退回或折讓之當期銷項稅額中扣減之。營業
        人因進貨退出或折讓而收回之營業稅額，應於發生進貨
        退出或折讓之當期進項稅額中扣減之。」因此，上開57
        8 元並非應納稅額，原告自行繳納，應依規定申請更正
        申報83年5-6 月營業稅申報書。是以，原告提示此部分
        繳款書，並不足以認定原告當期有應納稅額。
      4.綜上所陳，原告所提示之證明文件均不足以證明其於81
        年1 月至83年8 月間有應納稅額。
（三）復按，「財政部七十五年二月二十日臺財稅字第七五二一
      四三五號令發布之『兼營營業人營業稅額計算辦法』係基
      於營業稅法第十九條第三項具體明確之授權而訂定，其所
      採之比例扣抵法，旨在便利徵納雙方徵繳作業，並未逾越
      授權之目的及範圍。加值型營業稅係對貨物或勞務在生產
      、提供或流通之各階段，就銷售金額扣抵進項金額後之餘
      額（即附加價值）所課徵之稅，涉及稽徵技術、成本與公
      平，有其演進之過程。關於如何計算兼營營業人之應納稅
      額，各國多採比例扣抵法，亦有規定帳載完備，得明確劃
      分勾稽，而經核准者，得採直接扣抵法。財政部於八十一
      年八月二十五日修正上開辦法，規定自八十一年九月一日
      起，兼營營業人帳簿記載完備，能明確區分所購買貨物或
      勞務之實際用途者，得向稽徵機關申請核准採用直接扣抵
      法，按貨物或勞務之實際用途計算其進項稅額可扣抵銷項
      稅額之金額，使兼營營業人有所選擇，係在因應我國營業
      稅制之發展，兼顧實情與公平所為之改進。」此有司法院
      釋字第397 號解釋理由書可資參考。可見直接扣抵法較能
      精準計算營業稅額，對於帳簿記載完備之兼營營業人，不
      啻是項有利之選擇，可避免不必要之稅賦。然而，本件原
      告81年1 月至83年8 月營業稅申報皆為留抵稅額，並無應
      納稅額，已如前述，故改按直接扣抵法計算亦僅增加溢付
      稅額（即留抵稅額），並無溢繳而得退稅之情形。因此，
      原告主張「稅捐稽徵機關如同意准予以『直接扣抵法』申
      報營業稅，則前揭82年1-2 月至83年7-8 月，其間營業稅
      應退稅額比上述數字多。準此，加計利息起算日，依法不
      應自各期繳納日，而是應自各期應退日加計利息一併退還
      。」即有所誤解，委非可採。
六、綜上所述，被告依最高行政法院93年度判字第1468號判決之
    結論，改按直接扣抵法重為計算，得出原告實際溢繳應退稅
    額83年9-10期（本期始有實納稅額）至84年9-10期分別為1,
    593,444 元、1,444,492 元、1,170,729 元、458,403 元、
    546,618 元、550,219 元、232,856 元，並依稅捐稽徵法第
    38條第2 項之規定，自原告各期繳納稅款之日（即83年11月
    16日-84 年11月16日）起，至填發收入退還書或國庫支票之
    日（94年8 月8 日）止，按退稅額，依繳納稅款之日郵政儲
    金匯業局之1 年期定期存款利率（本件為年利率百分之6.75
    、7.1 、7.2 ），按日加計利息，合計應退利息共4,454,76
    4 元（3,899,204 元+555,560元），即無不合。原處分否准
    原告再退稅之申請，其認事用法均無違誤，訴願決定遞予維
    持，亦無不合，原告徒執前詞，訴請撤銷原處分及訴願決定
    ，及請求被告應再作成退還原告退稅加計利息843,885 元之
    行政處分，均無理由，應予駁回。
七、兩造其餘陳述於判決結果不生影響，無庸一一論列，併予敘
    明。
據上論結，本件原告之訴為無理由，爰依行政訴訟法第98條第3
項前段，判決如主文。
中　　華　　民　　國　　96　　年　 　4　　月　 24  　 日
                  第 一 庭 審 判 長 法  官　王立杰
                                    法  官　周玫芳
                                    法  官　劉錫賢
上為正本係照原本作成。
如不服本判決，應於送達後20日內向本院提出上訴狀並表明上訴
理由，如於本判決宣示後送達前提起上訴者，應於判決送達後20
日內補提上訴理由書(須按他造人數附繕本)。
中　　華　　民　　國　　96　　年　 　4　　月　 24  　 日
                                    書記官  林佳蘋
